【裁判字號】    99,訴,478
【裁判日期】    991021
【裁判案由】    毒品危害防制條例
【裁判全文】
臺灣板橋地方法院刑事判決               99年度訴字第478號
公  訴  人  臺灣板橋地方法院檢察署檢察官
被      告  甲○○
選任辯護人  楊偉奇律師
上列被告因違反毒品危害防制條例案件，經檢察官提起公訴（98
年度偵字第14977 號），本院判決如下：
    主  文
甲○○販賣第一級毒品，累犯，處有期徒刑拾伍年肆月，扣案編
號A 十六之第一級毒品海洛因（淨重零點肆參公克）沒收銷燬，
販賣第一級毒品所得新臺幣參仟元沒收，如全部或一部不能沒收
時，以其財產抵償之；又販賣第二級毒品未遂，累犯，處有期徒
刑貳年，扣案編號A 十一之第二級毒品甲基安非他命（淨重零點
肆參公克）沒收銷燬，其外包裝袋壹只沒收。應執行有期徒刑拾
陸年拾月，扣案編號A 十六之第一級毒品海洛因（淨重零點肆參
公克）沒收銷燬；販賣第一級毒品所得新臺幣參仟元沒收，如全
部或一部不能沒收時，以其財產抵償之，扣案編號A 十一之第二
級毒品甲基安非他命（淨重零點肆參公克）沒收銷燬，其外包裝
袋壹只沒收。
    事  實
一、甲○○前因違反毒品危害防制條例、贓物等案件經本院分別
    以九十二年度訴字第一○○七號刑事判決判處有期徒刑八月
    ，於民國九十二年十一月二十四日判決確定、以九十二年度
    簡字第一九二五號刑事簡易判決判處有期徒刑三月，於九十
    二年九月二十九日判決確定、以九十二年度易字第一九四七
    號刑事判決判處有期徒刑五月，於九十二年九月八日判決確
    定，嗣上開三罪經定應執行刑為有期徒刑一年二月確定；另
    因偽造文書、違反毒品危害防制條例案件，分別經臺灣臺北
    地方法院以九十三年度訴字第三七七號刑事判決判處有期徒
    刑六月，於九十三年六月三日判決確定、經本院以九十二年
    度板簡字第一一六號刑事簡易判決判處有期徒刑六月，於九
    十二年三月十三日判決確定，嗣上開二罪經定應執行刑為有
    期徒刑十月確定，並接續執行，於九十四年十月十九日因縮
    短刑期假釋出監付保護管束，至九十四年十一月二十七日觀
    護期滿視為執行完畢（本件構成累犯）。詎其猶不知悔改，
    明知海洛因、甲基安非他命分別為毒品危害防制條例所管制
    之第一級、第二級毒品，不得擅自持有及販賣，竟基於販賣
    第一級毒品海洛因、販賣第二級毒品甲基安非他命以營利之
    犯意，先於九十八年五月二十五日晚上九時三十分至十時二
    十七分間某時許，駕駛車牌號碼九五七三─MP號自用小客車
    前往臺北縣蘆洲市○○路某處，以新臺幣（下同）三千元之
    價格，販賣第一級毒品海洛因一包（淨重零點四三公克）予
    丁○○以牟利。復於翌（二十六）日凌晨零時三分許，以不
    知情女性友人丙○○所有門號0000000000號之行
    動電話撥打己○○0000000000號行動電話，雙方
    約定在臺北縣中和市○○路三九○號臺北捷運永安市場站對
    面之「麥當勞」速食店，擬以二千元之價格，出售甲基安非
    他命予己○○。嗣因己○○在上開交易地點等候之際，遇警
    盤查供出上情，迨甲○○於同日凌晨零時二十一分許抵達該
    處，旋為現場埋伏警員查獲，始未販賣得逞，並為警自其駕
    駛之前開車輛內乘客丙○○之菸盒中扣得其所有前揭欲販售
    予己○○之第二級毒品甲基安非他命一包（淨重零點四三公
    克）及自同車乘客丁○○背包中扣得前開向甲○○購得之第
    一級毒品海洛因一包（淨重零點四三公克）。
二、案經臺北縣政府警察局中和第一分局報請臺灣板橋地方法院
    檢察署檢察官偵查起訴。
    理  由
壹、程序方面：
一、證人丁○○、己○○、丙○○於檢察官偵訊時具結證述之證
    據能力：
    按被告以外之人於偵查中向檢察官所為之陳述，除「顯有不
    可信之情況者」外，得為證據，刑事訴訟法第一百五十九條
    之一第二項定有明文。查上開證人於偵查中向檢察官所為之
    言詞陳述，均經以證人身分具結在卷，合於法定要件，且依
    刑事訴訟法規定檢察官代表國家偵查犯罪、實施公訴，依法
    有訊問證人之權，證人須具結，而實務運作時，偵查中檢察
    官向被告以外之人所取得之陳述，原則上均能遵守法律規定
    ，不致違法取供，其可信性極高，復查無「顯有不可信之情
    況」，依上開規定，乃屬傳聞證據之例外情形，而有證據能
    力。
二、本件認定事實所引用之其他卷證資料，並無證據證明係公務
    員違背法定程序所取得，又檢察官、被告及其辯護人於本院
    準備程序及審判期日時均表示同意作為證據而不予爭執，且
    迄至言詞辯論終結前亦未再聲明異議，依刑事訴訟法第一百
    五十九條之五第一項之規定，本件認定事實所引用之證據，
    縱屬傳聞證據而不符刑事訴訟法第一百五十九條之一至第一
    百五十九條之四之規定者，仍均有證據能力。
貳、實體方面：
一、訊據被告甲○○固坦承於九十八年五月二十六日凌晨零時許
    駕駛前開車輛搭載丙○○、丁○○及俞允三人，並以丙○○
    所有門號0000000000號之行動電話撥打己○○所
    使用門號0000000000號之行動電話，相約在臺北
    縣中和市○○路三九○號臺北捷運永安市場站對面之「麥當
    勞」速食店見面等情不諱，惟矢口否認有何販賣第一級毒品
    海洛因及販賣第二級毒品甲基安非他命等犯行，辯稱：伊並
    未於前揭時、地販賣第一級毒品海洛因予丁○○；另其於九
    十八年五月二十六日凌晨零時二十一分許前往上開「麥當勞
    」速食店，係因伊先前向己○○購買之二張電話卡無法使用
    ，適於九十八年五月二十五日晚間十一時許接獲己○○來電
    表示欲返還電話卡價款二千元，始駕車至該處，當時伊並未
    攜帶第二級毒品甲基安非他命，自無可能販賣甲基安非他命
    予己○○云云。惟查：
（一）被告於九十八年五月二十五日晚上九時三十分至十時二十
      七分間某時許，在臺北縣蘆洲市○○路某處，以三千元之
      價格，販賣淨重零點四三公克之海洛因予丁○○之事實，
      有下列事證足資佐證：
  １、證人丁○○於九十八年十月二十三日、同年十一月六日檢
      察官偵訊時具結證述：九十八年五月二十五日晚上伊先撥
      打電話給被告表示要八分之一錢之海洛因，請被告帶過來
      ，嗣於同日晚上九、十時許，被告開車至臺北縣蘆洲市○○路附近，伊上被告的車後，被告即交付扣案編號A 十六
      之海洛因一包予伊，伊便將三千元交予被告，隨後搭被告
      的便車離開；伊上車時，車上有被告及丙○○二人等語明
      確（見偵查卷第一百九十八頁、第一百九十九頁）。另證
      人丙○○於本院審理中亦具結證稱：伊於九十八年五月二
      十五日晚上在臺北縣樹林市上被告的車，當時車上僅被告
      一人，後來證人丁○○及俞允分別在蘆洲和另一地點上被
      告的車等語（見本院卷第九十四頁背面、第九十五頁）。
  ２、又證人丁○○於九十五年五月二十五日晚上八時二十四分
      曾在臺北縣中和市○○路附近以門號000000000
      0號撥打門號0000000000號行動電話，其後於
      同日時三十三分起至同日晚上十時二十七分間，則無任何
      通話紀錄，迄同日晚上十時二十七分起陸續出現在臺北縣
      板橋市○○街、臺北縣樹林市○○路附近；對照證人丙○○所使用之門號0000000000號之通聯紀錄顯示
      ，丙○○搭配上開門號之行動電話於同日晚上八時二十一
      分至同日晚上九時九分間均在臺北縣樹林市附近，其後陸
      續移動至臺北縣板橋市，迄同日晚上九時二十九分許移至
      臺北縣中和市○○街附近後，即無通聯，直至同日晚上十
      時二十八分許在臺北縣板橋市○○路○段附近始恢復通話
      ，並先後至板橋市、樹林市○○路附近等情，此觀諸卷附
      上開二門號之通聯紀錄自明（見偵查卷第二百零五頁至第
      二百零八頁、第一百三十四頁至第一百四十頁），由於上
      開二門號於同日晚上九時三十分至十時二十七分間，均無
      通聯，自同日晚上十時二十七分二門號恢復通話後，基地
      台位置則屬相同，自不得僅以上開二門號通聯紀錄於前揭
      無通聯期間未能顯示基地台位置，即遽認證人丁○○於檢
      察官訊問時所具結證述於同日晚上九、十時許，被告開車
      至臺北縣蘆洲市○○路附近販賣第一級毒品海洛因予伊等
      情有所不實。反之，被告先於本院準備程序中供稱：伊於
      九十八年五月二十五日晚上七、八時許駕車至臺北縣中和
      市綽號「惠姐」之人住處，適證人丁○○、丙○○及俞允
      亦在該處，其後伊搭載該三證人一同離開，先後前往臺北
      縣板橋市○○路、蘆洲市○○路，復一同返回臺北縣中和
      市「惠姐」住處，途中接獲己○○來電，才前往臺北縣中
      和市前述「麥當勞」速食店云云；嗣於本院審理中則改稱
      ：當天伊先載丙○○，隨後於同日晚上七、八時許到中和
      中山路「惠姐」住處才搭載丁○○、俞允二人云云，不僅
      先後供述不一，所述搭載證人丙○○、丁○○之時間、地
      點，亦與證人丙○○、丁○○前揭證述相歧，且與證人丙○○所使用之門號於同日晚上八時二十一分、二十四分、
      四十一分、四十三分、五十分、五十六分、九時三分、六
      分、九分密集通話之基地台位置均在樹林地區，同日晚上
      九時十八分至二十三分在板橋地區，同日晚上九時二十九
      分在中和地區，而證人丁○○所使用之門號自同日晚上七
      時五十四分至八時三十三分密集通話期間基地台位置均在
      中和市○○路等情迥異，是辯護人為被告辯護略以：九十
      八年五月二十五日晚上八時至九時許，證人丁○○與丙○○所使用前揭門號之通聯基地台位置均在臺北縣中和市，
      足證被告係同時地搭載丁○○、丙○○二人云云，殊難採
      信。
  ３、另證人丁○○固於本院審理中翻稱：伊與證人丙○○、俞
      允均於九十八年五月二十五日晚上七、八時許在臺北縣中
      和市○○路上被告的車，伊係要搭便車返回位在臺北縣板
      橋市的住處，並未向被告購買海洛因，伊於檢察官偵查中
      所述均虛偽不實云云，然證人丁○○於本院審理中所述上
      車時間、地點、人數與其於檢察官偵查中所為證述，及其
      於本院另案審理中所供陳：伊於九十八年五月二十五日晚
      上九時許，在臺北縣蘆洲市○○路附近之友人住處，施用
      第一級毒品海洛因等語（見本院卷附本院九十八年訴字第
      二八四五號刑事判決），俱屬相異，又昧於其所持行動電
      話門號通聯情形，反與被告於本院準備程序中所述吻合，
      顯係附和被告所為證言，實難遽信。再者，本件被告所駕
      駛之車輛遭警搜索，在車內及該車乘客所攜背包中分別扣
      得毒品，隨後被告及乘客即丁○○、丙○○、俞允均為警
      帶往警局採尿、製作筆錄等情，有臺北縣政府警察局中和
      第一分局自願受搜索同意書、搜索扣押筆錄、扣押物品目
      錄表、執行拘捕告知本人通知書、現場及扣案毒品照片等
      件在卷可查（見偵查卷第三十二頁至第五十四頁、第七十
      一頁至第一百頁），復經證人丁○○於本院審理中確認無
      誤（見本院卷第九十一頁至第九十三頁），證人丁○○既
      已親見被告同遭警查獲驗尿，自無可能懷疑係被告報警查
      獲自己，況倘如證人丁○○於本院審理中所述，誤以為係
      被告報警而挾怨誣指被告販賣海洛因予伊，為何其於警詢
      及九十八年五月二十六日檢察官初訊時，均未供稱被告販
      毒情節？且若證人丁○○係欲減輕自己施用毒品之刑責而
      虛構毒品來源，自應供出其所施用毒品之來源，何以於九
      十八年十月二十三日檢察官訊問時僅證述：扣案編號A 十
      六之海洛因係被告販賣予伊，尚未施用，編號A 十五之海
      洛因係伊本來就有尚未施用完畢的等語（見偵查卷第一百
      九十八頁至第一百九十九頁）？從而，證人丁○○於本院
      審理中所為翻異之證詞，有前述諸多矛盾及悖於情理之處
      ，尚難採為有利被告之認定。
  ４、此外，為警自丁○○背包中扣得之編號A 十六之白色粉末
      一包（淨重零點四三公克）經送交通部民用般空局航空醫
      務中心鑑驗結果，含第一級毒品海洛因成分，有該中心九
      十八年六月十二日航藥鑑字第○九八二八八二號毒品鑑定
      書、扣押物品目錄表、扣押物品清單各一份、扣案毒品稱
      重照片一幀在卷可查（見偵查卷三十六頁至第三十八頁、
      第九十頁、第一百六十三頁、第一百六十四頁），是上開
      扣案白色粉末確係第一級毒品海洛因無誤。
  ５、綜上，證人丁○○於檢察官偵查中具結所為證述，核與事
      理相符，並有其他書證、扣案毒品資為補強，信而有徵，
      堪以採憑。被告此部分販賣第一級毒品海洛因予證人丁○○之事實，應可認定。
（二）被告於九十八年五月二十六日凌晨零時三分許，與己○○
      約定以二千元之價格販賣第二級毒品甲基安非他命予己○○，未及交易即為警查獲之情，有下列證據在卷供佐：
  １、此部分事實，迭經證人己○○於九十八年六月十六日、同
      年九月三十日檢察官偵訊時，具結證稱：九十八年五月二
      十五日下午伊先以公共電話與被告聯絡，相約晚上在臺北
      縣中和市臺北捷運永安市場站對面之「麥當勞」速食店交
      易第二級毒品甲基安非他命，嗣於同年月二十六日凌晨零
      時許伊先到達交易地點，經被告以門號00000000
      00號行動電話與伊所使用之門號0000000000
      號行動電話聯絡，發現被告跑錯店家，要晚一點到，伊就
      在該處等候被告，期間遇警盤查，經警一再追問，伊始供
      出正在等人送毒品來之情，嗣被告到達現場，即為警逮捕
      等語一致（見偵查卷第一百五十頁、第一百八十七頁、第
      一百八十八頁），核與證人即查獲員警乙○○、戊○○於
      本院審理中具結證述內容相符。另警方於被告所駕駛之車
      輛內扣得編號A 十一白色結晶塊一包（淨重零點四三公克
      ），經送請交通部民用航空醫務中心鑑驗結果，檢出甲基
      安非他命成分，足認係第二級毒品甲基安非他命，亦有該
      中心毒品鑑定書一份在卷可稽（見偵查卷第一百六十七頁
      ）。
  ２、被告於本院審理中雖一再否認上開為警查扣之甲基安非他
      命為其所有，惟其於警方初查扣上開毒品之際，曾供承上
      開甲基安非他命為其所有，此經被告於警詢中供稱：「（
      問：警方於查獲當時查扣物品…編號A 十一安非他命零點
      四三公克…，你向警方坦白這些物品都是你所有，你做何
      解釋？）因為當時沒有人要承認，所以我就承認是我的。
      」等語明確（見偵查卷第八頁），另證人丙○○於檢察官
      偵訊時亦具結證述：扣案甲基安非他命係被告的，被告將
      甲基安非他命放在伊背包中等語（見偵查卷第二百十七頁
      ）、於本院審理中具結證述：扣案編號A 十、A 十一中的
      一包甲基安非他命，係被告在前往「麥當勞」速食店的途
      中交予伊，由伊放入菸盒中，與伊所有之海洛因放在一起
      ，其後放在副駕駛座前面，為警搜得等語在卷（見本院卷
      第九十七頁、第九十八頁背面）。證人丙○○與被告係朋
      友關係，素無怨隙，此經證人丙○○於本院審理中證述明
      確（見本院卷第一百頁），且丙○○於本件為警查獲後驗
      尿結果，呈嗎啡及甲基安非他命陽性反應，業經本院以九
      十八年度毒聲字第九一六號裁定令入勒戒處所觀察、勒戒
      ，復經本院以九十九年毒聲字一九○號裁定送強制戒治在
      案，有本院上開裁定影本、丙○○姓名及尿液代碼對照表
      、台灣檢驗科技股份有限公司九十八年六月九日UL/ 二○○九/ 五○七三○號濫用藥物檢驗報告各一份在卷可稽（
      見本院卷、偵查卷第一百八十頁、第一百八十一頁），縱
      其因該次施用海洛因、甲基安非他命行為而持有上開毒品
      ，亦僅屬單獨宣告沒收違禁物之問題，而無涉刑責，是證
      人丙○○當無刻意設詞誣陷被告之必要。參以扣案編號A
      十一之甲基安非他命一包（淨重零點四三公克），與證人
      己○○於檢察官偵訊時所證稱：伊欲向被告買「二張」即
      二千元之甲基安非他命，重量差不多在零點三至零點五公
      克之間等語，亦屬相符。則證人丙○○前揭證述，應認符
      實，而堪採信，被告空言辯稱：當天伊未攜帶甲基安非他
      命，如何賣予己○○云云，洵無足取。
  ３、證人己○○於等待被告前來與伊交易甲基安非他命期間，
      因行跡可疑，經警盤查與追問，而供出原委，待被告到達
      約定之交易地點，即為現場埋伏警員查獲一情，業經證人
      己○○於檢察官偵查中證述明確，且證稱：伊的精神狀況
      穩定，沒有胡言亂語等語在卷（見偵查卷第一百八十七頁
      至第一百八十九頁），復經證人乙○○於本院審理中具結
      證述：當時己○○在「麥當勞」速食店一樓店外，經伊上
      前盤查，己○○先稱在該處等朋友，繼續追問了十分鐘，
      己○○始供稱在等人送毒品來，如果當時己○○沒有供稱
      要拿毒品，伊與同事就不會在現場等候約半小時等語明確
      （見本院卷第一百三十四頁）。則證人己○○嗣於本院審
      理中一改前詞，證稱：警方盤查時，伊未向警表示在等人
      送毒品來，伊不知檢察官偵訊時是如何做的筆錄，伊是精
      神病患，當時是胡說八道云云，即非無疑。又按一般民眾
      普遍認知毒品非法交易，向為政府查禁森嚴且重罰不寬貸
      ，證人己○○為三、四十歲之成年人，其自八十年間起即
      因竊盜、傷害、偽造文書、恐嚇、侵占、施用毒品等案件
      ，屢經法院判刑確定入監服刑，有己○○之臺灣高等法院
      被告前案紀錄表一份附卷可參，對販賣毒品係重罪一節，
      當無不知之理，其於本院審理中竟稱：伊於九十八年七月
      二十二日入監後，始知販毒係重罪云云，自難採信。至證
      人己○○於本院審理中所證述：因先前賣給被告的月租型
      行動電話卡經伊通知電信公司停用，致被告無法使用，經
      被告催討價款二千元，遂與被告相約在該處欲返還上開價
      款云云，然其就電話卡之價款、卡片之類型、被告有無一
      直向證人己○○催討該款項、當日在電話中是否有向被告
      詢問毒品之事等節，與被告於檢察官偵訊時及本院審理中
      所供稱：卡片二張共四千元，證人己○○在電話中說要還
      伊四千元、該二電話卡均易付卡、之前向己○○買二張電
      話卡只用一天就不能用，之後己○○就避不見面，直到九
      十八年五月二十五日才接到己○○的電話、電話中己○○
      有問伊有無甲基安非他命可以順便帶給他，說要跟伊拿毒
      品云云（見偵查卷第一百十頁、第一百九十一頁、本院卷
      第一百零六頁、第四十二頁背面、第一百三十六頁），均
      有出入，是證人己○○於本院審理中之證述，有重大瑕疵
      ，顯不足採。縱若證人己○○於警盤查時僅係在該處等候
      被告返還電話卡之價款二千元，其大可向警方據實以答，
      實無虛捏向人購買毒品，復於警詢乃至二次檢察官訊問時
      均為相同之證述，陷被告於重罪之動機。從而，被告與證
      人己○○於前揭時、地相約見面，欲販賣第二級毒品甲基
      安非他命予己○○之事實，至為灼然。
（三）販賣毒品係政府嚴予查緝之違法行為，且上述毒品可任意
      分裝或增減其份量，而每次買賣之價量，亦隨時依雙方關
      係之深淺、當時之資力、需求程度及對行情之認知等因素
      ，機動調整，因此販賣之利得，除經被告坦承犯行，或帳
      冊價量均記載明確外，委難查得實情，是縱未確切查得販
      賣賺取之實際差價，但除別有事證，足認係按同一價格轉
      讓，確未牟利之情形外，尚難執此認非法販賣之事證有所
      不足。衡諸被告與證人丁○○、己○○並無深交，且海洛
      因、甲基安非他命之價格甚高，取得不易，被告倘無利可
      圖，當無甘冒持有毒品遭查獲之極大風險送交至交易處所
      ，無償代人調取毒品之可能，是其為上開毒品交易，從中
      賺取買賣差價牟利，應屬符合論理法則而不違背社會通常
      經驗之合理判斷，從而被告上開二次毒品交易，具有營利
      之意圖，已屬灼然。
（四）至於證人丁○○、己○○於本院審理中所為不實證述，涉
      及偽證罪嫌，應由檢察官依法偵辦，併此敘明。
二、綜上所述，本件被告上開販賣第一級毒品海洛因既遂及販賣
    第二級毒品甲基安非他命未遂之事實，俱臻明確，被告前揭
    辯詞，純屬事後飾卸之詞，無一足取，本件被告犯罪事證明
    確，應依法論科。
三、核被告所為，係犯毒品危害防制條例第四條第一項之販賣第
    一級毒品罪、第四條第六項、第二項之販賣第二級毒品未遂
    罪。其持有第一級毒品海洛因及第二級毒品甲基安非他命之
    低度行為，為販賣之高度行為所吸收，不另論罪。其已著手
    於販賣第二級毒品甲基安非他命行為而不遂，為未遂犯，依
    刑法第二十五條第二項規定減輕其刑。被告所犯上開二犯行
    間，犯意各別、行為互殊，應予分論併罰。又被告有如前述
    刑事科刑及執行情形，有臺灣高等法院被告前案紀錄表一份
    在卷可稽，其於受有期徒刑之執行完畢後，五年以內故意再
    犯本案有期徒刑以上之罪，為累犯，應依刑法第四十七條第
    一項之規定，加重其刑，惟法定刑為死刑、無期徒刑部分依
    法不得加重。爰審酌被告二次販賣毒品之數量非多，可得利
    潤有限，與多次大量出售賺取巨額價差者，尚屬有別，而毒
    品危害防制條例第四條第一項之販賣第一級毒品罪之法定刑
    為死刑或無期徒刑，同條例第四條第二項之販賣第二級毒品
    罪之法定刑為無期徒刑或七年以上有期徒刑，有法重情輕堪
    予憫恕之情形，爰依刑法第五十九條之規定，均予以減輕其
    刑，並就販賣第二級毒品未遂罪行部分，先加重後遞減輕之
    。本院衡酌被告素行非佳，其明知毒品對人體身心健康危害
    之烈，竟為本件販賣毒品行為，足以擴大毒品危害範圍，且
    否認犯行，未見悔意，犯後態度不佳，兼衡其犯罪之動機、
    目的、手段、販賣毒品之數量、可得利益等一切情狀，分別
    量處如主文所示之刑，並定應執行刑如主文所示，以求教化
    自新及收社會防衛之效，並儆效尤。
四、扣案編號A 十六之第一級毒品海洛因（淨重零點肆參公克，
    前經本院以九十八年度訴字第二八四五號刑事判決宣告沒收
    銷燬，嗣經臺灣高等法院以九十七年度上訴字第四四一七號
    、最高法院以九十八年度台上字第一一二號刑事判決駁回上
    訴，於九十八年一月九日判決確定，惟尚未執行沒收銷燬）
    及編號A 十一之第二級毒品甲基安非他命（淨重零點肆參公
    克），為本案查獲之第一級毒品及第二級毒品，不問屬於犯
    人與否，均應依毒品危害防制條例第十八條第一項前段規定
    宣告沒收銷燬。按毒品危害防制條例第十九條第一項關於沒
    收之規定，係採義務沒收主義。故凡犯同條例第四條至第九
    條、第十二條、第十三條或第十四條一項、第二項之罪者，
    其供犯罪所用之物或因犯罪所得之財物，且屬犯人所有者，
    即應依該規定沒收（最高法院九十三年度台上字第一三六○
    號、第一三六五號刑判決意旨參照），扣案編號A 十一之第
    二級毒品甲基安非他命之外包裝袋一只，因尚未交付予買家
    ，仍屬被告所有供本件販賣第二級毒品犯行所用之物，應依
    毒品危害防制條例第十九條第一項規定，併予宣告沒收。又
    按販賣毒品所得之金錢，如能認定確係販賣毒品所得之款項
    ，均應宣告沒收，不以當場搜獲扣押者為限（最高法院九十
    三年度台上字第二六七○號判決意旨參照），是販賣毒品所
    得之金錢，無論已否扣案，如仍屬存在，即應依法沒收。被
    告販賣海洛因之所得三千元，為被告販賣毒品所得之財物，
    應依毒品危害防制條第十九條第一項之規定宣告沒收，如全
    部或一部不能沒收時，以被告財產抵償之。至本件被告持以
    與己○○聯繫販毒事宜之門號0000000000號行動
    電話，為同車乘客丙○○所有；扣案編號A 十之甲基安非他
    命（淨重零點六九公克），被告堅決否認為其所有，且均查
    無證據足認係被告所有之物；扣案玻璃球一個、GPLUS 牌行
    動電話一支，固為被告所有，惟尚乏其他積極事證足認與本
    件販賣毒品案件有何關係，爰均不於本案宣告沒收，附此敘
    明。
據上論斷，應依刑事訴訟法第二百九十九條第一項前段，毒品危
害防制條例第四條第一項、第六項、第二項、第十八條第一項前
段、第十九條第一項，刑法第十一條前段、第二十五條、第四十
七條第一項、第五十一條第五款、第五十九條，判決如主文。
本案經檢察官黃明絹到庭執行職務。
中    華    民    國    99    年    10    月    21    日
                刑事第八庭    審判長法  官  陳  鴻  清
                                    法  官  賴  彥  魁
                                    法  官  劉  安  榕
以上正本證明與原本無異。
如不服本判決，應於判決送達後10日內敘明上訴理由，向本院提
出上訴書狀（應附繕本），上訴於臺灣高等法院；未敘述上訴理
由者，應於上訴期間屆滿後20日內向本院補提理由書（均須按他
造當事人之人數附繕本），切勿逕送上級法院。
                                    書記官  陳  盈  真
中    華    民    國    99    年    10    月    29    日
附錄本案論罪科刑法條全文：
毒品危害防制條例第4條
製造、運輸、販賣第一級毒品者，處死刑或無期徒刑；處無期徒
刑者，得併科新臺幣 2 千萬元以下罰金。
製造、運輸、販賣第二級毒品者，處無期徒刑或 7 年以上有期
徒刑，得併科新臺幣 1 千萬元以下罰金。
製造、運輸、販賣第三級毒品者，處 5 年以上有期徒刑，得併
科新臺幣 7 百萬元以下罰金。
製造、運輸、販賣第四級毒品者，處 3 年以上 10 年以下有期
徒刑，得併科新臺幣 3 百萬元以下罰金。
製造、運輸、販賣專供製造或施用毒品之器具者，處 1 年以上
7 年以下有期徒刑，得併科新臺幣 1 百萬元以下罰金。
前五項之未遂犯罰之。

司法院資訊處製作；財團法人民間司法改革基金會備份。
